# 小企业会计准则合并事宜

提问人：豨 莶 时间：2021-01-04 11:20:00
陈版主您好，我现在碰上个问题想请教一下。某公司需求对 2020 年度合并财务报表进行审计（以前年度没有审计过合并报表）。但是母公司单体报表以前年度经过审计，编制基础为《小企业会计准则》。子公司也是同样的编制基础。
问题：这种情况下，合并报表采用《小企业会计准则》作为合并报表的编制基础是否合适？如果合适，相关的合并报表编制流程是否参照《企业会计准则》执行？

回答人：chenyiwei
根据《小企业会计准则》规定，“企业集团内的母公司和子公司”不适用该准则。
所以，在存在母子公司关系的情况下，首先应关注此时采用小企业会计准则作为会计核算和报表编制的基础是否恰当。按照这里的说法，应当是不存在依据小企业会计准则的编制基础来编制合并报表的情况。